臺灣板橋地方法院交通事件裁定　　　 94年度交聲字第269號
原處分機關　交通部公路總局臺北區監理所
異　議　人
即受處分人　甲○○
上列受處分人因違反道路交通管理處罰條例案件，對於交通部公
路總局臺北區監理所於94年2 月15日以北監自裁字裁40－C00000
000 號所為之處分（原舉發案號：臺北縣政府警察局93 年10 月
19日北縣警交字第C00000000 號）不服，聲明異議，本院裁定如
下：
        主  文
異議駁回。
        理  由
一、按汽車行駛有下列情形之一者，處汽車所有人新臺幣（下同
    ）300 元以上600 元以下罰鍰，二行車執照未隨車攜帶者，
    道路交通管理處罰條例第14條第1 項第2 款定有明文。
二、原處分意旨略以：異議人即受處分人甲○○於民國（下同）
    93年10月19日17時4 分許，駕駛車牌號碼為4 ─5136號之自
    用小客車，在鶯歌鎮○○路265 巷口處，經臺北縣政府警察
    局三峽分局鳳鳴派出所執勤警員發現駕駛人未帶行照，並以
    北縣警交字第C00000000 號違反道路交通管理事件通知單（
    下稱舉發通知單）舉發，嗣異議人於94年1 月4 日提出申訴
    ，經交通部公路總局臺北區監理所於94年2 月15日以北監自
    裁字裁40－C00000000 號裁決書（下稱裁決書）裁決，裁處
    異議人罰鍰600元。
三、本件聲明異議意旨略以：異議人被攔停告知有闖紅燈，即先
    拿
    ，執勤員警隨即開立舉發通知單，異議人拒絕簽名，嗣後異
    議人找到行車執照，並喊警車內之員警，惟員警即趨車離去
    ，實難令異議人甘服，爰依法聲明異議，請求撤銷原處分等
    語。
四、經查：
（一）本件異議人甲○○於93年10月19日17時4 分許，駕駛車牌
      號碼為4 ─5136號之自用小客車，在鶯歌鎮○○路265 巷
      口處，經臺北縣政府警察局三峽分局鳳鳴派出所執勤警員
      發現駕駛人未帶行照，並掣單舉發，此有舉發通知單（公
      警局交字第C00000000 號）影本1 紙及臺北縣政府警察局
      三峽分局北縣警峽交裁字第0940002513號書函1 紙附卷可
      稽，原處分機關據此裁處異議人罰鍰新臺幣600 元，亦有
      裁決書（北監自裁字裁40－C00000000 號）1 紙附卷可稽
      。
（二）異議人雖辯稱員警舉發與事實不符，異議人嗣有找到行車
      執照，並喊警車內之員警，惟員警即趨車離去云云，惟查
      ，異議人確於前開時、地有前揭之違規事實，業據證人即
      本件執勤舉發之員警乙○○於本院審理中具結證述屬實，
      其證稱：「當天異議人闖紅燈，我們攔停下來，告發闖紅
      燈與未帶行照。我們告發異議人時，他有要去確認紅綠燈
      的設置，回來之後，當時他拒絕簽名字，他從頭到尾都沒
      有拿行照出來。因為異議人沒有帶行照出來，我們用無線
      電查其車籍資料，確定車子是否為他本人，就依法告發他
      闖紅燈與未帶行照，我在現場時，他從頭到尾都沒有拿出
      行照。」等語明確，茲證人乙○○與異議人夙無怨隙，自
      無恣意誣攀之理，應屬可信，且查交通警員掣單舉發違反
      道路交通管理處罰條例所列之違規事實，本質上為行政處
      分，係公務員基於職務上權力，依法就特定之具體事件所
      為具有公法上效果之單方行政行為，基於公務員為公法上
      行為具有公信力之原則，該行政處分當可被推定為真正，
      其據以依法處分之事實認定亦為真正無誤，此與民事訴訟
      法第355 條第1 項規定：「文書，依其程式及意旨得認作
      公文書者，推定為真正」之情形相同，本此公信原則，立
      法者以道路交通管理處罰條例第92條第3 項之授權，賦予
      行政機關訂定違反道路交通管理事件統一裁罰基準及處理
      細則，使執勤員警得當機處分，以達其維護交通秩序、安
      全之行政目的。從而，本件異議人並未就執勤員警之舉發
      有誤，提出相關證據以供調查，本院經查亦無任何證據足
      資證明執勤員警有何捏造事實違法取締之不法情事，則執
      勤員警本其維護交通秩序、安全職責所為之舉發，自應受
      到合法、正確之推定。
（三）綜上所述，異議人因駕車未帶行車執照之事實，應堪認定
      。異議人空言否認有上開違規行為，尚非足採。原處分機
      關依首揭條文規定，對異議人裁處罰鍰新臺幣600 元，於
      法尚無違誤。從而，本件異議人聲明異議為無理由，應予
      駁回。
五、據上論斷，應依道路交通案件處理辦法第19條，裁定如主文
    。
中    華    民    國    94    年    3    月    31    日
                  交通法庭           法  官  吳 幸 娥
以上正本證明與原本無異
如不服本裁定應於送達後5日內向本院提出抗告狀
                                     書記官　洪 惠 玲
中　　華　　民　　國　　94　　年　　3 　　月　　31　　日
